最高法院刑事判決　　　　　　　　　　　　　　　八十八年度台上字第七二七四號
　　上　訴　人　甲○○
右上訴人因偽造有價證券案件，不服台灣高等法院台中分院中華民國八十八年九月二
十二日第二審判決（八十六年度上訴字第二一四○號，起訴案號：台灣台中地方法院
檢察署八十五年度偵字第五四九四號），提起上訴，本院判決如左：
    主  文
上訴駁回。
　　理  由
按刑事訴訟法第三百七十七條規定，上訴於第三審法院，非以判決違背法令為理由，
不得為之。是提起第三審上訴，應以原判決違背法令為理由，係屬法定要件。如果上
訴理由狀並未依據卷內訴訟資料，具體指摘原判決不適用何種法則或如何適用不當，
或所指摘原判決違法情事，顯與法律規定得為第三審上訴理由之違法情形，不相適合
時，均應認其上訴為違背法律上之程式，予以駁回。本件原判決認定上訴人甲○○於
民國八十五年八月二十八日上午十時許，侵入台中縣豐原市○○街七號林旭志開設之
建築師事務所，竊取林旭志所有行動電話一具、行動電話電池三個、呼叫器一個、空
白支票四張等物。旋將其中行動電話及呼叫器轉贈給張文宗（其收受贓物部分業經判
刑確定）。復偽刻林旭志之印章一枚後，在所竊得之付款人台中區中小企業銀行豐原
分行、票號ＦＮＰＣ0000000號空白支票上，偽填發票日為八十五年九月四日
，面額為新台幣（下同）八萬元，且蓋用偽造之林旭志印章於發票人欄，而偽造該支
票。並意圖為自己不法之所有，於同年八月底某日，持向賴麗娟佯稱其原在林旭志之
事務所任會計，與林旭志發生性關係懷孕，現因無錢墮胎，欲向賴麗娟借錢等語。經
賴麗娟介紹轉向曾增祥借錢，曾增祥陷於錯誤，而借與上訴人七萬九千五百元等情。
因而撤銷第一審判決，依牽連犯關係，改判論處上訴人意圖供行使之用，而偽造有價
證券（累犯）罪刑。已敘明林旭志如何於前揭時地，失竊上開行動電話、呼叫器、空
白支票等物，業據其於警訊及原審審理時指陳明確。並據張文宗於警訊、偵查中及第
一審審理時證稱：上訴人曾拿一個行動電話及呼叫器給伊，後來伊將呼叫器帶到警局
交還林旭志領回。伊並未與上訴人共同偽造支票，也沒有叫上訴人到地下錢莊等情。
而張文宗因收受上訴人所交付上開呼叫器、行動電話等贓物部分，業經原審法院以八
十六年度上訴字第一七七四號判刑確定，有該案之判決正本附卷可稽。又上訴人持前
開偽造之支票向賴麗娟及曾增祥佯稱伊因懷孕無錢墮胎，欲以該張支票借款等情，復
據證人賴麗娟、曾增祥證述甚明，且為上訴人所不否認。此外，復有贓物領據及偽造
之前開支票影本各一紙在卷可稽。為其所憑之證據及認定之理由。並以上訴人否認有
前揭犯行，辯稱：伊未至林旭志之事務所竊取財物，伊自己也需要呼叫器，不可能將
呼叫器送給張文宗。係張文宗拿該空白支票叫伊書寫發票日及金額後，由張文宗蓋上
林旭志之印章後，拿去地下錢莊借錢，林旭志之印章不知何來云云，為事後卸責之詞
，不足採信，亦於理由內詳予指駁及說明。核其所為論斷，與卷內資料相符，從形式
觀察，並無認定事實不依證據或有何採證違背經驗法則、論理法則等違法情形存在。
本件上訴意旨略以：上訴人並未侵入林旭志事務所竊盜，係張文宗拿系爭空白支票欲
上訴人在其上填寫金額，上訴人原不認識賴麗娟及曾增祥，一切係張文宗所教唆。張
文宗係偽造有價證券之主謀，上訴人不諳法律，聽憑其擺佈至誤蹈法網。有關行動電
話及呼叫器係在張文宗身上被查獲，竟誣指係上訴人所贈與。又上訴人警訊時之供述
，曾遭刑求等情。惟查證據之取捨與事實之認定，為事實審法院之職權，倘其採證認
事並不違背證據法則，即不得任意指為違法。由上所述，原判決已說明其憑以認定上
訴人為偽造有價證券犯行之依據及理由，難謂有判決不備理由或應於審判期日調查之
證據而未予調查之情形。又上訴人於原審並未主張警訊時係被刑求而陳述，於法律審
之本院始為此主張，自非依據卷內資料執為指摘之合法上訴理由。上訴意旨乃徒就原
判決已說明之事項，及原審採證認事之職權行使，任憑己見漫為事實上之爭執，核與
法律規定得為第三審上訴理由之違法情形，不相適合，自非適法之第三審上訴理由。
依前揭說明，其上訴違背法律上之程式，應予駁回。至上訴人牽連所犯之侵入建築物
、竊盜、詐欺部分，原審係依刑法第三百零六條第一項、第三百二十一條第一項第一
款、第三百三十九條第一項論處，核屬刑事訴訟法第三百七十六條第一款、第二款、
第四款之案件。茲牽連之偽造有價證券部分上訴既不合法，自無從就該牽連之輕罪併
為實體上審理，依刑事訴訟法第三百七十六條規定，此部分既經第二審判決，自不得
上訴於第三審法院。上訴人復對此部分提起上訴，顯非適法，應併予駁回。
據上論結，應依刑事訴訟法第三百九十五條前段，判決如主文。
中      華      民      國    八十八    年     十二     月     十六     日
                              最高法院刑事第八庭
                                  審判長法官  吳  雄  銘
                                        法官  池  啟  明
                                        法官  石  木  欽
                                        法官  郭  毓  洲
                                        法官  吳  三  龍
      右正本證明與原本無異
                                              書  記  官
中      華      民      國    八十八    年     十二     月    二十二    日
